臺灣臺北地方法院刑事判決　　　　　　　　　　　　　九十一年度易字第九四號
　　公　訴　人　臺灣臺北地方法院檢察署檢察官
　　被　　　告　乙○○
　　被　　　告　甲○○
　　被　　　告　丁○○
　　被　　　告　丙○○
右列被告等因違反電子遊戲場業管理條例等案件，經檢察官聲請簡易判決處刑（九十
一年度偵字第一二一八○號），本院簡易庭認應適用通常程序，移由本院審理，本院
判決如左：
    主  文
乙○○、甲○○、丁○○共同違反未依電子遊戲場業管理條例規定辦理營利事業登記
者，不得經營電子遊戲場業之規定，乙○○、甲○○各處拘役拾日，丁○○處拘役
貳拾日，如易科罰金，均以佰元折算壹日。
丙○○連續在公眾得出入之場所賭博財物，處罰金貳仟元，如易服勞役，以佰元折
算壹日。
扣案之電動賭博機具小瑪琍貳台（含ＩＣ板貳塊）及新台幣貳萬貳仟捌佰捌拾元均沒
收。
    事  實
一、乙○○係設在臺北市松山區○○○路○段三八三號一樓「立即樂泡沫紅茶」之負
    責人，未依電子遊戲場業管理條例辦理營利事業登記，竟與自稱「張成泰」之年
    籍不詳成年男子及甲○○、丁○○，分別基於經營電子遊戲場業之犯意聯絡，先
    由「張成泰」於民國九十一年六月五日起，提供桌面型電動賭博機具小瑪琍一台
    ，再由甲○○、丁○○於同年六月七日下午二時許起，提供電動賭博機具小瑪琍
    一台，均設置於上址店內公眾得出入之場所，供賭客把玩，其方式為賭客依所投
    注金額以五比一押注機具螢幕之符號（即每新台幣〈下同〉十元可押注二次），
    押中可得十倍至二十倍金額，如未押中，則不退還賭資，以此不確定之或然率決
    定財物之輸嬴，而連續多次以上開賭博機具與不特定顧客賭博財物。嗣於同年六
    月二十日晚上九時五十分許，適有於同年六月十四日起，連續五、六次在上址賭
    博之賭客丙○○，在上址賭玩電動賭博機具小瑪琍時，為警當場查獲，並扣得電
    動賭博機具小瑪琍二台（含ＩＣ板二塊）、機具內賭資一萬七千零八十元、機台
    上賭資八百元及丁○○所有預備供賭客兌換現金用之十元硬幣計五千元（另在丁○○車上查獲之電動賭博機具小瑪琍一台及內裝現金一千元，並無積極證據足認
    已設置於公眾得出入場所，為當場賭博之器具或在賭檯或兌換籌碼處之財物，抑
    供犯罪所用之物，與本件無涉，附此敘明）。
二、案經臺北市政府警察局松山分局報請臺灣臺北地方法院檢察署檢察官偵查起訴。
    理  由
一、訊據被告乙○○、甲○○、丁○○、丙○○對右揭事實均坦承不諱，互核相符，
    並有當場查獲之電動賭博機具二台、機具內賭資一萬七千八百八十元、機台上賭
    資八百元及被告丁○○所有供犯罪預備用之現金五千元（見偵卷第五十九頁）扣
    案可稽，復有照片二張（見偵卷第二十一頁編號０１及０２者），足徵被告四人
    自白均核與事實相符。本件事證明確，被告等犯行均堪認定。
二、按電子遊戲場業管理條例所謂「電子遊戲場業」，依該條例第三條之解釋，係指
    設置電子遊戲機供不特定人益智娛樂之營利事業而言，此項立法解釋，雖未特別
    說明該營利事業是否以「專營」或「具有一定之規模」者為限，惟就法理而言，
    所謂「電子遊戲場業」應係指以經營電子遊戲場為業務者而言，而刑法上所謂「
    業務」，係以事實上執行業務者為標準，指以反覆同種類之行為為目的之社會的
    活動而言；執行此項業務，縱令欠缺形式上之條件，仍無礙於業務之性質。準此
    以觀，若以營利之目的，設置電子遊戲機於一定之場所，反覆供不特定之人益智
    娛樂者，即與即條例第十五條所謂「經營電子遊戲場業」之要件該當。至該行為
    人是否「專營」電子遊戲場業，或其所經營之電子遊藝場是否已達「一定之規模
    」，乃至於是否有顧客前往把玩及獲利，均與判斷其是否經營電子遊戲場業無關
    ，因之，縱使在原本經營其他事業之場所內，擺設電子遊戲機而兼營電子遊戲場
    業，或所經營之電子遊藝所尚不具備相當之規模，仍無礙於上開條例相關規定之
    適用。否則，若行為人為逃避該條例之規範、處罰，儘可以「兼營」或「小規模
    」等經營方式，分散數地經營電子遊戲場業，藉以規避該條例之規範及處罰，將
    因之出現管理及規範上之漏洞，反而無法有效達成立法之目的，亦與電子遊戲場
    業管理條例之立法意旨有違（最高法院九十年度台非字第二七六號、第二八六號
    判決參照）。查被告乙○○、甲○○、丁○○等人，未依電子遊戲場業管理條例
    辦理營利事業登記，而擅自於公眾得出入之場所擺設電動賭博機具，與不特定賭
    客對賭，核渠等所為，均係違反電子遊戲場業管理條例第十五條規定，應依同條
    例第二十二條規定論處，並均犯刑法第二百六十六條第一項前段之賭博罪；被告
    丙○○所為，則係犯刑法第二百六十六條第一項前段之賭博罪。聲請簡易判決處
    刑書雖未記載被告乙○○、甲○○、丁○○三人違反電子遊戲場業管理條例及被
    告丙○○於查獲前曾五、六次連續賭博等部分，惟該違反電子遊戲場業管理條例
    部分業經蒞庭檢察官到庭更正（見本院九十一年八月二十二日筆錄第三頁），且
    前開部分與渠等所犯賭博罪間，分具有裁判上一罪之牽連犯或連續犯關係，依審
    判不可分原則，各該部分均為起訴效力之所及，本院自應一併審理，合先敘明。
    被告乙○○與被告甲○○、丁○○間、被告乙○○及與「張成泰」間，分別有犯
    意聯絡及行為分擔，各為共同正犯。被告四人所為賭博之多次犯行，均時間緊接
    ，所犯罪名與構成要件相同，顯均係基於概括犯意而為，應各依連續犯規定論以
    一罪，並加重其刑。而被告乙○○未辦理營利登記，雖於九十一年六月五日、七
    日先後設置電動賭博機具小瑪琍各一台，然均設置於「立即樂泡沫紅茶」之同一
    處所內經營電子遊戲場業，因其犯罪屬經營業務性質，僅成立一罪。又被告乙○○、甲○○及丁○○所犯前開二罪（賭博罪具多次犯行，而未經登記經營電子遊
    戲場業則屬繼續犯之一罪）間，有方法結果之牽連關係，應從一重之未經登記經
    營電子遊戲場業罪處斷。爰審酌被告等人之犯罪動機、目的、手段、犯罪後均坦
    承犯行之態度等一切情狀，分別量處如主文所示之刑，並分別論知易科罰金或易
    服勞役之折算標準。另扣案之電動賭博機具二台、機具內賭資一萬七千零八十元
    及機台上賭資八百元，分係當場賭博之器具與在賭檯或兌換籌碼處之財物，應依
    刑法第二百六十六條第二項規定宣告沒收；扣案之現金五千元，則係被告丁○○
    所有並供犯罪預備之物，業據被告等分別供承在卷（見本院九十一年八月二十二
    日筆錄第四頁至第六頁），應依刑法第三十八條第一項第二款規定宣告沒收。
據上論斷，應依刑事訴訟法第四百五十二條、第二百九十九條第一項前段、電子遊戲
場業管理條例第十五條、第二十二條、刑法第十一條前段、第二十八條、第五十六條
、第二百六十六條第一項前段、第二項、第五十五條、第四十一條第一項前段、第四
十二條第二項、第三十八條第一項第二款，罰金罰鍰提高標準條例第一條前段、第二
條，判決如主文。
本案經檢察官劉承武到庭執行職務
中      華      民      國    九十一    年      八      月    二十九    日
                                      臺灣臺北地方法院刑事第三庭
                                          法  官  劉  台  安
右正本證明與原本無異。
如不服本判決，應於判決送達後十日內，向本院提出上訴狀。
                                          書記官  張  汝  琪
中      華      民      國    九十一    年      九      月      二      日
附錄本案論罪科刑法條全文
電子遊戲場業管理條例第十五條
未依本條例規定辦理營利事業登記者，不得經營電子遊戲場業。
電子遊戲場業管理條例第二十二條
違反第十五條規定者，處行為人一年以下有期徒刑、拘役或科或併科新臺幣五十萬元
以上二百五十萬元以下罰金。
刑法第二百六十六條
一在公共場所或公眾得出入之場所賭博財物者，處一千元以下罰金。但以供人暫時娛
 樂之物為賭者，不在此限。
二當場賭博之器具與在賭檯或兌換籌碼處之財物，不問屬於犯人與否，沒收之。
